臺灣高雄地方法院民事判決　　　　　　110年度鳳簡字第515號
原　　　告　臺灣土地銀行股份有限公司

法定代理人　何英明　
訴訟代理人　謝惠慈　
被　　　告　蕭三文　

上列當事人間請求清償借款事件，本院於民國110 年10月18日言
詞辯論終結，判決如下：
    主      文
一、被告應給付原告新臺幣參拾柒萬零參佰貳拾參元，及自民國
    一一○年二月二十八日起至清償日止，按週年利率百分之一
    點四二計算之利息，暨自民國一一○年三月一日起至清償日
    止，逾期在六個月以內者，按上開利率百分之十，逾期超過
    六個月者，按上開利率百分之二十計算之違約金。
二、被告應給付原告新臺幣貳佰玖拾參元。
三、訴訟費用新臺幣肆仟零捌拾元由被告負擔。
四、本判決第一項及第二項得假執行。但被告以新臺幣參拾柒萬
    零陸佰壹拾陸元為原告預供擔保，得免為假執行。
    事實及理由
一、按不變更訴訟標的，而補充或更正事實上或法律上之陳述者
    ，非為訴之變更或追加，民事訴訟法第256 條定有明文，上
    開規定依同法第436 條第2 項於簡易訴訟程序準用之。本件
    原告起訴時原請求：被告應給付原告新臺幣（下同）370,32
    3 元，及其中⑴296,261 元自民國110 年2 月28日起至清償
    日止，按週年利率1.42％計算之利息，並自110 年3 月1 日
    起至清償日止，逾期在6 個月以內者，按上開利率10％，逾
    期超過6 個月者，按上開利率20％計算之違約金，並加計已
    核算未受償之利息234 元；⑵74,062元自110 年2 月28日起
    至清償日止，按週年利率1.42％計算之利息，並自110 年3
    月1 日起至清償日止，逾期在6 個月以內者，按上開利率10
    ％，逾期超過6 個月者，按上開利率20％計算之違約金，並
    加計已核算未受償之利息59元（本院卷第9 頁），嗣於本院
    審理中，更正聲明如下述（本院卷第80頁），與上開規定相
    符，自應准許。
二、被告經合法通知，未於言詞辯論期日到場，核無民事訴訟法
    第386 條所列各款情形，應依原告之聲請，由其一造辯論而
    為判決。
三、原告主張：被告於108 年9 月27日向原告借款，約定借款金
    額500,000 元，借款期間自108 年9 月30日起至113 年9 月
    30日止，借款利率按中華郵政股份有限公司二年期定期儲蓄
    存款機動利率週年利率0.845 ％加計週年利率0.575 ％計息
    ，即應按週年利率1.42％計息。倘任何一宗債務不依約定清
    償本金或利息時，即喪失期限利益，視為全部到期，除應按
    約定利率計付遲延利息外，逾期在6 個月以內者，按上開利
    率10％，逾期超過6 個月者，按上開利率20％計算之違約金
    。詎被告於110 年1 月30日最後一次還款後，即未再依約還
    款，依借款契約第12條約定，被告已喪失期限利益，債務視
    為全部到期，至110 年2 月28日止尚欠本金296,261 元、74
    ,062元，合計370,323 元及利息、違約金未清償。又被告因
    上開借款而在原告處開立2 組放款帳號，其中一組放款帳號
    「000000000000000 」積欠之本金為296,261 元，被告於
    110 年1 月30日繳納本金6,556 元、利息358 元後，110 年
    2 月即未依約繳款，迄至110 年2 月止尚積欠利息351 元（
    計算式：296,261 元×1.42％÷12個月＝351 元，小數點以
    下四捨五入），原告於110 年2 月26日自被告上開帳戶內抵
    扣存款92元，110 年4 月1 日再扣抵存款25元，被告尚積欠
    利息234 元（計算式：351 元－92元－25元＝234 元）；另
    一組放款帳號「000000000000000 」積欠之本金為74,062元
    ，被告於110 年1 月30日繳納本金1,639 元、利息90元後，
    110 年2 月即未依約繳款，迄至110 年2 月止尚積欠利息88
    元（計算式：74,062元×1.42％÷12個月＝88元，小數點以
    下四捨五入），原告於110 年2 月26日自被告上開帳戶內抵
    扣存款23元，110 年4 月1 日再扣抵存款6 元，被告尚積欠
    利息59元（計算式：88元－23元－6 元＝59元），故被告欠
    繳應付利息為234 元、59元，合計293 元。為此，爰依借款
    契約、消費借貸之法律關係提起本件訴訟，並聲明：㈠被告
    應給付原告370,323 元，及自110 年2 月28日起至清償日止
    ，按週年利率1.42％計算之利息，暨自110 年3 月1 日起至
    清償日止，逾期在6 個月以內者，按上開利率10％，逾期超
    過6 個月者，按上開利率20％計算之違約金；㈡被告應給付
    原告293 元。
四、被告經合法通知，無正當理由未於言詞辯論期日到場，亦未
    提出書狀作任何聲明或陳述。
五、按稱消費借貸者，謂當事人一方移轉金錢或其他代替物之所
    有權於他方，而約定他方以種類、品質、數量相同之物返還
    之契約；借用人應於約定期限內，返還與借用物種類、品質
    、數量相同之物；遲延之債務，以支付金錢為標的者，債權
    人得請求依法定利率計算之遲延利息，但約定利率較高者，
    仍從其約定利率；另當事人得約定債務人於債務不履行時，
    應支付違約金，民法第474 條第1 項、第478 條前段及第23
    3 條第1 項、第250 條第1 項分別定有明文經查，原告主張
    之上開事實，業據其提出借款契約、客戶往來明細查詢、放
    款中心利率查詢、客戶歷史交易明細查詢等件為證（本院卷
    第11至17頁、第85至87頁），經本院核對無訛，而被告就原
    告主張之事實，已於相當時期受合法通知，被告於言詞辯論
    期日未到場爭執，亦未提出書狀作有利於己之聲明或陳述以
    供本院審酌，本院依上開調查證據之結果，認原告主張之事
    實堪信為真實。從而，原告依借款契約、消費借貸之法律關
    係，請求被告給付如主文第1 、2 項所示之金額，洵屬有據
    ，應予准許。
六、本件係就民事訴訟法第427 條訴訟適用簡易程序所為被告敗
    訴之判決，爰依同法第389 條第1 項第3 款之規定，職權宣
    告假執行，並依同法第392 條第2 項，依職權為被告預供擔
    保，得免為假執行之宣告。
七、訴訟費用負擔之依據：民事訴訟法第78條。
中    華    民    國  110     年    10    月    29    日
                  鳳山簡易庭   法  官   藍雅筠
以上正本係照原本作成。
如不服本判決，應於送達後20日內，向本院提出上訴狀並表明上
訴理由，如於本判決宣示後送達前提起上訴者，應於判決送達後
20日內補提上訴理由書（須附繕本）。
中    華    民    國   110    年    10    月    29    日
                               書記官   蔡毓琦
┌────────────┐
│訴訟費用計算式          │
├────────────┤
│裁判費（新臺幣）4,080元 │
├────────────┤
│合計            4,080元 │
└────────────┘